---
title: "R Notebook"
output: html_notebook
---
1. LIMPIEZA TABLA VARIABLE DEPENDIENTE

La variable dependiente es el porcentaje de los jóvenes en "edad oficial escolar secundaria" que se encuentran matriculados en este nivel educativo

Se ha importado la base de datos con la opcion "Import Dataset" en Environment
Veo la estructura de la data y los nombres de las columnas
```{r}
str(school_enrollment)
names(school_enrollment)
```
Cambio los nombres de las variables a unas más sencillas
Para referirme al porcentaje de jóvenes matriculados en el nivel secundario utilizo el nombre "Matricula"
```{r}
names(school_enrollment) = c("Pais", "Matricula")

```

Mi columna numérica (Matricula, la cual indicica porcentaje) tiene muchos decimales; lo redondeo a solamente dos
```{r}
school_enrollment$Matricula = round(school_enrollment$Matricula, 2)
```

Existen algunos N.A que no me interesa conservar; los elimino y creo una nueva database que será la data final limpia de mi variable dependiente
```{r}
inscripcionsecundaria = na.omit(school_enrollment)
```

Exporto la data limpia. Para hacer esto descargo la libreria rio
```{r}
install.packages("rio")
library(rio)
export(inscripcionsecundaria, "inscripcionsecundaria.xlsx")
```


2. PRIMERA VARIABLE INDEPENDIENTE : PBI PER CAPITA

Traigo la data que se encuentra en mi github
```{r}
linkGDP = "https://github.com/marianareinosov/trabajo-final-est/raw/master/datas%20originales/PCI.csv"
dataGDP=import(linkGDP)
```

Veo los nombres de mis columnas y luego los cambio
```{r}
names(dataGDP)
names(dataGDP) = c("Pais","Año","unidad","PBIPC")
```
PBIPC = PBI per capita expresado en dólares estadounidenses

Elimino la columna de "unidad" y "año" ya que no las necesito
```{r}
dataGDP$unidad = NULL
dataGDP$Año = NULL
```

Redondeo mi segunda columna a 2 decimales
```{r}
dataGDP$`PBIPC` = round(dataGDP$PBIPC, 2)
```

Exporto la data limpia
```{r}
export(dataGDP, "dataGDP.xlsx")
```


3. SEGUNDA VARIABLE INDEPENDIENTE: PORCENTAJE DE POBLACION VIVIENDO BAJO LA LINEA DE POBREZA NACIONAL

Scrappeo la tabla de la página web
```{r}
linkpobreza = "https://www.cia.gov/library/publications/resources/the-world-factbook/fields/221.html"
linkpathpobreza = '//*[@id="fieldListing"]'
```

Traigo la data al R. Necesito descargar la libreria htmltab
```{r}
install.packages("htmltab")
library(htmltab)
Pobreza = htmltab(doc = linkpobreza, 
              which =linkpathpobreza)
```

Cambio los nombres de mis columnas
```{r}
names(Pobreza) = c("Pais", "Pobreza")
names(Pobreza)
```
Pobreza = Porcentaje de la poblacion que vive bajo la linea de pobreza nacional

Para limpiar la base de datos, solo extraigo el número de la columna "Pobreza". 
Utilizo la función parse number, para la cual descargo primero la libreria readr
```{r}
install.packages("readr")
library(readr)
Pobreza$Pobreza = parse_number(Pobreza$Pobreza)

```
Elimino los N.A
```{r}
Pobreza = na.omit(Pobreza)

```

Exporto la data limpia
```{r}
export(Pobreza, "Pobreza.xlsx")
```


4. JUNTO EN UNA TABLA MI VARIABLE DEPENDIENTE CON LAS OTRAS DOS INDEPENDIENTES

Primero empiezo juntando mis dos variables independientes
Para esto utilizo la funcion merge
```{r}
dataeconomia=merge(dataGDP,Pobreza,all.x=T,all.y=T)
```

Ahora junto esta nueva tabla con la de mi variable dependiente
```{r}
datafinal=merge(inscripcionsecundaria,dataeconomia,all.x=T,all.y=F)

```

Exporto la data
```{r}
export(datafinal,"datafinal.xlsx")
```



Add a new chunk by clicking the *Insert Chunk* button on the toolbar or by pressing *Ctrl+Alt+I*.

When you save the notebook, an HTML file containing the code and output will be saved alongside it (click the *Preview* button or press *Ctrl+Shift+K* to preview the HTML file).

The preview shows you a rendered HTML copy of the contents of the editor. Consequently, unlike *Knit*, *Preview* does not run any R code chunks. Instead, the output of the chunk when it was last run in the editor is displayed.
